【裁判字號】    98,交抗,787
【裁判日期】    980331
【裁判案由】    違反道路交通管理處罰條例
【裁判全文】
臺灣高等法院刑事裁定                 98年度交抗字第787號
抗  告  人
即受處分人  甲○○
上列抗告人因違反道路交通管理處罰條例案件，不服臺灣臺北地
方法院中華民國98年2月25日裁定（98年度交聲字第567號），提
起抗告，本院裁定如下：
    主  文
抗告駁回。
    理  由
一、按汽車（依道路交通管理處罰條例第3條第8款規定，汽車包
    括機器腳踏車即機車）臨時停車時，在設有禁止臨時停車標
    誌、標線處所不得臨時停車，道路交通安全規則第111條第1
    項第3款定有明文。而劃設於道路緣石正面或頂面，或劃設
    於路面之紅色實線標線，係屬禁止臨時停車線，用以指示禁
    止臨時停車路段，道路交通標誌標線號誌設置規則第169條
    設有明文規定。次按汽車駕駛人，在禁止臨時停車處所停車
    者，處新臺幣（下同）600元以上1,200元以下罰鍰，道路交
    通管理處罰條例第56條第1項第1款亦規定甚明。是小型車之
    汽車駕駛人，如有在禁止臨時停車處所停車之違規行為經警
    舉發，並於舉發通知單上所載之應到案期限內到案聽候裁決
    或提出申訴，經主管機關調查後仍認定前揭違規行為屬實者
    ，依違反道路交通管理事件統一裁罰基準及處理細則（下稱
    處理細則）第44條第1項及違反道路交通管理事件統一裁罰
    基準表（下稱裁罰基準表）之規定，應對該小型車之汽車駕
    駛人處以900元之罰鍰。
二、本件異議人即受處分人甲○○於民國97年10月22日晚間9時2
    5分許，將其車號4897-EL自小客車停放在臺北市松山區○○
    ○路○段80巷3弄6號前劃有紅色實線標線之禁止臨時停車處
    所，經臺北市政府警察局交通警察大隊警員以受處分人具有
    「在劃有紅線路段停車」之違規行為為由製單告發，嗣受處
    分人於舉發通知單所載應到案日期前到案提出陳述，經原處
    分機關臺北市交通事件裁決所函請舉發單位調查結果，認受
    處分人違規行為明確，乃依道路交通管理處罰條例第56條第
    1項第1款、處理細則第44條第1項暨裁罰基準表之規定，於9
    8年2月4日以北市裁申字第裁22-A00000000號裁決書裁罰受
    處分人罰鍰900元在案。以上各情，有上開裁決書、舉發通
    知單在卷可稽。
三、受處分人聲明異議意旨略以：停車位置並未劃設紅線禁止停
    車，裁決所之裁決顯有錯誤，為此聲明異議，請求撤銷原處
    分等語。
四、原裁定以：
  (一)本件異議人即受處分人所有之車牌號碼4897-EL號營業一般
    小客車，於97年10月22日晚間9時25分許，經警舉發在臺北
    市松山區○○○路○段80巷3弄6號前之劃有紅線路段違規停
    車等事實，有舉發通知單、舉發採證照片在卷可稽。依該採
    證照片以觀，受處分人之上開車輛確停放於劃有紅線之處所
    ，依前揭說明，劃有紅線之路段既為禁止臨時停車路段，依
    法亦不得停車，受處分人將其車輛停放於該禁止臨時停車之
    處所，自屬違反道路交通管理處罰條例第56條第1項第1款之
    規定甚明；受處分人辯稱該處並未劃設紅線，顯與事實不符
    ，尚非可採。本件事證明確，受處分人違規行為明確，應依
    法論科。至於本件受處分人違規時間應為97年10月22日，有
    採證照片可證，原舉發通知單及裁決書均誤載為「97年11月
    22日」，應予更正，併此敘明。
  (二)綜上所述，受處分人確有在禁止臨時停車處所停車之違規行
    為，且已於應到案日期前到案提出申訴，從而原處分機關依
    道路交通管理處罰條例第56條第1項第1款、處理細則第44條
    第1項暨裁罰基準表之規定，裁處受處分人罰鍰900元，核無
    違誤。本件受處分人之異議為無理由，自應裁定將其異議駁
    回。
五、經核原裁定上開認事用法，洵無違誤。抗告人抗告意旨以停
    車位置下方並未劃紅線，且不易查看是否有紅線，調查採相
    同指揮系統，難以信服公平性等語。惟查：本件抗告人所有
    之車牌號碼4897-EL號營業一般小客車，確有於97年10月22
    日晚間9時25分許，在臺北市松山區○○○路○段80巷3弄6號
    前之劃有紅線路段違規停車之事實，有舉發通知單、舉發採
    證照片在卷可稽，已如前述，抗告人之違規行為明確，其仍
    辯稱停車位置未劃紅線云云，自無可採。再按交通警察製單
    舉發違反道路交通管理處罰條例所列之違規事實，本質上為
    行政處分，係公務員基於職務上權力，依法就特定之具體事
    件所為具公法上效果之單方行政行為，基於公務員為公法上
    行為具有公信力之原則，該行政行為當可被推定為真正，其
    據以依法處分之事實認定亦為正確無誤，此公信原則，乃立
    法者賦予行政機關制定違反道路交通事件統一裁罰標準及處
    理細則，使執勤警察得當機處分，以維護交通秩序、安全之
    行政目的。本件舉發之員警係依法執行交通管理勤務，與異
    議人素不相識，復無怨隙，自無故意誣陷異議人之必要，且
    查無任何證據，足資證明本件執勤警員確有捏造事實違法取
    締之情事，故警員本其維護交通秩序、安全職責所為之本件
    舉發，自應受到合法、正確之推定。綜合卷內資料，應認抗
    告人確有如舉發通知單所載之違規事實無誤，抗告人仍執前
    開情詞，指摘原裁定不當，為無理由，應予駁回。
據上論結，應依道路交通案件處理辦法第26條，道路交通管理處
罰條例第89條，刑事訴訟法第412條，裁定如主文。
中    華    民    國    98    年    3     月    31    日
                  刑事第十一庭審判長法  官  張連財
                                    法  官  楊照男
                                    法  官  吳啟民
以上正本證明與原本無異。
不得再抗告。
                                    書記官  鄒賢英
中    華    民    國    98    年    4     月    2     日


司法院資訊處製作；財團法人民間司法改革基金會備份。
